【裁判字號】    95,上訴,341
【裁判日期】    950530
【裁判案由】    毒品危害防制條例
【裁判全文】
臺灣高等法院臺中分院刑事判決         95年度上訴字第341號
上  訴  人
即  被  告  乙○○
上列上訴人因毒品危害防制條例案件，不服臺灣彰化地方法院94
年度訴字第1972號中華民國94年12月30日第一審判決（起訴案號
：臺灣彰化地方法院檢察署94年度毒偵字第4303、5390號；併辦
案號：同署94年度毒偵字第5392號），及同署檢察官移送併辦（
同署95年度毒偵字第925、1546號），提起上訴，本院判決如下
：
    主  文
原判決撤銷。
乙○○連續施用第一級毒品，累犯，處有期徒刑壹年貳月；扣案
之第一級毒品海洛因貳包（淨重分別為零點參肆公克、零點肆壹
公克）及摻有海洛因之香煙貳支，均沒收銷燬；扣案之金屬鏟管
及塑膠鏟管各壹支，均沒收。又連續施用第二級毒品，累犯，處
有期徒刑拾月。應執行有期徒刑壹年捌月；扣案之第一級毒品海
洛因貳包（淨重分別為零點參肆公克、零點肆壹公克）及摻有海
洛因之香煙貳支，均沒收銷燬；扣案之金屬鏟管及塑膠鏟管各壹
支，均沒收。
    事  實
一、乙○○曾因施用毒品案件，經臺灣彰化地方法院檢察署檢察
    官聲請強制戒治，並提起公訴，為臺灣彰化地方法院分別判
    處有期徒刑8月、7月，並定應執行有期徒刑1年2月確定，甫
    於民國（下同）93年9月14日縮刑期滿執行完畢；其強制戒
    治執行部分，則於92年4月1日執行完畢。詎乙○○猶不知悔
    改，復基於施用第一級毒品海洛因之概括犯意，自94年7月
    中旬之某日起，至95年3月12日止，在彰化縣員林鎮○○里
    ○○路1巷16弄1號住處、或其駕駛之自用小客車內，將海洛
    因摻入香煙內點燃吸食，以此方式連續施用第一級毒品海洛
    因多次；另基於施用第二級毒品甲基安非他命之概括犯意，
    自94年7月中旬某日起，至95年3月12日止，在彰化縣員林鎮
    ○○里○○路1巷16弄1號住處、或其駕駛之自用小客車內，
    將甲基安非他命置放於玻璃管中，加熱後吸食其煙霧，以此
    方式，連續施用第二級毒品甲基安非他命多次。嗣於94年8
    月18日12時2分，在其上揭住處為警查獲，並扣得毒品海洛
    因1包（淨重0.34公克）、摻有海洛因之香煙2支，及其所有
    供施用毒品海洛因之金屬鏟管1支；復於94年10月16日23 時
    20分，在彰化縣員林鎮○○路與山腳路口為警查獲，並扣得
    其所有供施用毒品海洛因之塑膠鏟管1支；又於95年2月20
    日16時10分，在彰化縣員林鎮中正里1巷巷口前為警查獲，
    並在其身上扣得毒品海洛因1包（淨重0.41公克）；再於94
    年3月12日12時40許，在彰化縣彰化市○○路250巷口為警查
    獲。
二、案經彰化縣警察局暨所轄田中分局先後報請臺灣彰化地方法
    院檢察署檢察官偵查起訴暨移送併案審理。
    理  由
一、上揭事實，業據上訴人即被告（以下簡稱被告）乙○○於警
    偵訊、原審及本院準備程序中均坦承不諱，且其先後4次為
    警查獲後，經警採集其尿液送驗，結果均呈嗎啡及甲基安非
    他命陽性反應，有委託檢驗尿液代號與真實姓名對照認證單
    4張、彰化縣衛生局煙毒尿液檢驗成績書2份及詮昕科技股份
    有限公司濫用藥物尿液檢驗報告2份附卷可稽；扣案之白色
    粉末2包及香菸2支經檢驗結果，該2包白色粉末確係毒品海
    洛因無訛，且香菸內均含有海洛因反應，有彰化縣警察局員
    林分局查獲涉嫌毒品危害防制條例毒品初步檢查報告單2紙
    ，及法務部調查局鑑定通知書2紙在卷足憑；復有扣案之金
    屬鏟管及塑膠鏟管各1支可資佐證，足徵被告之自白與事實
    相符。又被告前於88年間曾因施用毒品案件，經臺灣彰化地
    方法院裁定送觀察、勒戒後，認有繼續施用毒品之傾向，經
    同法院裁定送強制戒治；再於90年間因施用毒品案件，經同
    法院裁定送強制戒治後，於92年3月31日執行完畢等情，有
    全國毒品案件紀錄表、臺灣彰化地方法院檢察署刑案資料查
    註紀錄表及臺灣高等法院被告前案紀錄表各一份在卷可參。
    本件事證明確，被告於強制戒治執行完畢後5年內再犯上開
    施用毒品之犯行，堪以認定。
二、按海洛因、甲基安非他命係屬毒品危害防制條例第2條第2項
    第1款、第2款所稱之第一級、第二級毒品，核被告乙○○所
    為，係犯毒品危害防制條例第10條第1項、第2項之施用第一
    級及第二級毒品罪。被告為施用而持有海洛因、甲基安非他
    命之低度行為，均為施用之高度行為所吸收，不另論罪。其
    先後多次施用海洛因、甲基安非他命之行為，時間密接，分
    別觸犯構成要件相同之罪，顯係基於概括犯意所為，應依連
    續犯規定，各論以一罪，並均加重其刑。公訴人雖未就被告
    自94年8月19日起至95年3月12日止，又連續多次施用第一級
    毒品海洛因、第二級毒品甲基安非他命之犯行起訴，惟因此
    部分與前開起訴論罪科刑部分具有連續犯之裁判上一罪關係
    ，為起訴效力所及，本院自應併予審理。查被告前因施用毒
    品案件，經臺灣彰化地方法院分別判處有期徒刑8月、7月，
    並定應執行有期徒刑1年2月確定，於93年9月14日縮刑期滿
    執行完畢，有臺灣彰化地方法院檢察署刑案資料查註紀錄表
    及臺灣高等法院被告全國前案紀錄表各一份在卷可憑，其於
    有期徒刑執行完畢五年以內再犯本件有期徒刑以上之罪，為
    累犯，應依刑法第四十七條規定遞加重其刑。原審法院因認
    被告罪證明確，而予論科，固屬有據。然原判決未及審酌被
    告自94年8月19日起至95年3月12日止，又連續多次施用第一
    級毒品海洛因、第二級毒品甲基安非他命之犯罪事實，且未
    及就扣案之海洛因1包（淨重0.41公克）諭知沒收銷燬之，
    究有未洽，被告上訴意旨指摘原判決不當，雖無理由，惟原
    判決既有上開可議之處，自應由本院將原判決撤銷改判。爰
    審酌被告前有施用毒品之記錄，經強制戒治後，仍不知悔改
    警惕，猶繼續施用毒品不輟，情節非輕，有失政府制定毒品
    危害防制條例之立法美意，本不宜寬貸，惟此乃自戕且容易
    成癮之行為，從另一角度觀察，應視同病人看待，及其犯後
    已坦承犯行，態度尚稱良好等一切情狀，量處如主文第2項
    所示之刑，並定其應執行之刑。至扣案之海洛因2（淨重分
    別為0.34公克、0.41公克），為第一級毒品，不論屬於犯人
    與否，應依毒品危害防制條例第18條第1項前段規定宣告沒
    收銷燬之；扣案之金屬鏟管及塑膠鏟管各1支，係被告所有
    供分裝海洛因所用之物，爰依刑法第38條第1項第2款規定宣
    告沒收。
三、被告經合法傳喚，無正當理由不到庭，爰不待其陳述逕行判
    決。
據上論斷，應依刑事訴訟法第371條、第369條第1項前段、第364
條、第299條第1項前段，毒品危害防制條例第10條第1項、第2項
、第18條第1項前段，刑法第11條前段、第56條、第47條、第51
條第5款、第38條第1項第2款，判決如主文。
本案經檢察官甲○○到庭執行職務。
中    華    民    國    95    年    5     月    30    日
               刑事第十庭  審判長法  官  林  照  明
                                 法  官  蔡  名  曜
                                 法  官  唐  光  義
上列正本證明與原本無異。
施用第一級毒品罪得上訴。
施用第二級毒品罪不得上訴。
如不服本判決應於收受送達後十日內向本院提出上訴書狀，其未
敘述上訴之理由者並得於提起上訴後十日內向本院補提理由書（
均須按他造當事人之人數附繕本）。
                                 書記官  王  麗  珍
中    華    民    國    95    年    6     月    5     日
                                                      Ｆ


司法院資訊處製作；財團法人民間司法改革基金會備份。
